【裁判字號】    99,審簡,4134
【裁判日期】    991210
【裁判案由】    詐欺
【裁判全文】
臺灣高雄地方法院刑事簡易判決        99年度審簡字第4134號
公  訴  人  臺灣高雄地方法院檢察署檢察官
被      告  楊福興
            楊蓁
            曾清桃
上三人共同
選任辯護人  顏萬文律師
被      告  張淑貞
            吳建鴻
            莊燕青
            蘇國貴
            許仙雅
            邱振維
            黃星翰
            蔡思榆
            曾文輝
            陳雅玲
            蔡金村
            詹蕙佳
            劉人豪
            游政叡
            林慧珊
            吳琲緯
            陳欣慧
            鄭宇峰
            李榮洲
            傅千綺
            施坤養
            鄭亦軒
            林宗億
            杜姿儀
                      2
            張原豪
            莊德明
            楊鎧銘
            沈筠沂
            王利隆
            侯任哲
            吳志祥
            吳美惠
            楊淑君
            吳姿宇
            曾譯緯
上列被告因詐欺案件，經檢察官提起公訴（97年度偵字第14167
號、98年度偵字第7905號），上列被告均自白犯罪，本院合議庭
認宜以簡易判決處刑（原案號：99年度審易字第3112號），爰不
經通常審理程序，裁定由受命法官獨任逕以簡易判決處刑如下：
    主  文
楊福興、楊蓁、曾清桃共同犯詐欺取財罪，各處有期徒刑壹年陸
月，均緩刑肆年，並均向國庫支付新臺幣貳拾萬元。扣案如附表
三所示之物，均沒收。
張淑貞、吳建鴻、莊燕青、蘇國貴、許仙雅、邱振維、黃星翰、
蔡思榆、曾文輝、陳雅玲、蔡金村、詹蕙佳、劉人豪、游政叡、
林慧珊、吳琲緯、陳欣慧、李榮洲、傅千綺、鄭月媚、林宗億、
杜姿儀、張原豪、莊德明、楊鎧銘、沈筠沂、王利隆、吳志祥、
吳美惠、楊淑君、吳姿宇、曾譯緯共同犯詐欺取財罪，各處有期
徒刑陸月，如易科罰金，均以新臺幣壹仟元折算壹日，均緩刑參
年。扣案如附表三所示之物，均沒收。
侯任哲共同犯詐欺取財罪，處有期徒刑陸月，如易科罰金，以新
臺幣壹仟元折算壹日，減為有期徒刑參月，如易科罰金，以新臺
幣壹仟元折算壹日。緩刑參年。扣案如附表三所示之物，均沒收
。
鄭宇峰、施坤養共同犯詐欺取財罪，各處有期徒刑陸月，如易科
罰金，均以新臺幣壹仟元折算壹日，扣案如附表三所示之物，均
沒收。
    事實及理由
一、楊福興係吉盛貿易有限公司（址設高雄市○○區○○路122
    號1 樓，另於高雄市○○區○○路407 號設有辦公處所，下
    稱吉盛公司）之負責人，其女楊蓁係該公司之實際管理者，
    楊福興之妻曾清桃則擔任懋盛生物科技有限公司（址設高雄
    市鼓山區○○○路223 號4 樓）之負責人，並管理吉盛公司
    之財務。渠等3 人共同意圖為自己不法所有，僱用與渠等具
    有犯意聯絡之張淑貞、吳建鴻、莊燕青、蘇國貴、許仙雅、
    邱振維、黃星翰、蔡思榆、曾文輝、陳雅玲、蔡金村、詹蕙
    佳、劉人豪、游政叡、林慧珊、吳琲緯、陳欣慧、鄭宇峰、
    李榮洲、傅千綺、施坤養、鄭月媚、林宗億、杜姿儀、張原
    豪、莊德明、楊鎧銘、沈筠沂、王利隆、侯任哲、吳志祥、
    吳美惠、楊淑君、吳姿宇、曾譯緯、余姿吟（另行通緝）、
    林映如（另案偵查）等人（任職期間如附表二所示），負責
    推銷吉盛公司向懋盛公司購入之「鑫品靈芝」、「鑫品納豆
    」、「鑫品蟲草」、「香泉」等食品（扣案之膠囊經送行政
    院衛生署鑑定並無偽、禁藥成分，且前開產品本身並無標示
    廣告療效）或洗髮精、蜂膠等產品，由吉盛公司提供教戰守
    則資料或由公司幹部上課教導新進員工，分以2 至3 人為一
    組，隨機在路上或醫院等處所，以藉故問路、租屋等方式，
    向不特定民眾搭訕，並在交談中觀察被害人之眼睛、臉部、
    皮膚或頭髮等特徵，佯稱對方是否身體有異狀，在取得被害
    人信任後，並以其親友亦罹患相同病症，然因服用「鄭董」
    或其他虛構之人所介紹之「青草藥」或其他前述產品而治癒
    ，致被害人誤信其言，撥打渠等所留下之虛構親友之電話號
    碼前去詢問，嗣由該集團之成員依照教戰守則及事先約定之
    親友身分或代稱，在接聽該民眾之電話後，趁機推銷所謂具
    有療效之「青草藥」等產品，並將前述「鑫品靈芝」、「鑫
    品納豆」、「鑫品蟲草」、「香泉」等食品拆封，以分顆包
    裝在夾鏈袋方式郵寄或面交予被害人服用，並接續以電話追
    蹤方式誤導、誇大「青草藥」等產品之療效，使被害人能續
    行訂購前開產品，致有附表一所示之被害人，於附表一所示
    之時、地，因楊福興等38人所組成之集團成員所施用之詐術
    行為，而陷於錯誤，交付如附表一所示金額之款項購買上述
    並無楊福興等人所稱療效之產品。嗣為警循線查獲，並扣得
    如附表三所示之物。
二、上揭事實，業據被告楊福興、楊蓁、曾清桃、張淑貞、吳建
    鴻、莊燕青、蘇國貴、許仙雅、邱振維、黃星翰、蔡思榆、
    曾文輝、陳雅玲、蔡金村、詹蕙佳、劉人豪、游政叡、林慧
    珊、吳琲緯、陳欣慧、鄭宇峰、李榮洲、傅千綺、施坤養、
    鄭月媚、林宗億、杜姿儀、張原豪、莊德明、楊鎧銘、沈筠
    沂、王利隆、侯任哲、吳志祥、吳美惠、楊淑君、吳姿宇、
    曾譯緯等38人於本院審理中坦承不諱，核與證人即被害人王
    楊美枝、李志文、高王暖、李振雄、蕭惠文、汪唐玉梅、陳
    鄧麗香、王世興、鄭五舍、張錫忠、陳東泰、陳國屏、蔡秀
    冉、潘劉秀金、梁仁民、吳順益、許宗義、黃泰智、林金來
    、蔡協正、黃議瑤、何文聲、游耀基、王文榮、劉英璉、曾
    月英、黃耀南、袁耕村、謝國璋、王麗梅、賴寶書、蘇錦賓
    、程永誠、何榮深、吳思忠、蘇金波、沈益昌等37人證述之
    情節相符，並有第一、二、三次追蹤行銷手冊、售服課筆記
    、高雄市政府營利事業登記證、記事本、郵政代收包裹託運
    單、通聯調閱查詢單、臺灣郵政股份有限公司高雄郵局函、
    行動電話服務申請書、電話申設資料頁、行銷紀錄單、行動
    電話業務申請書、車籍查詢- 基本資料詳細畫面、行政院衛
    生署藥物食品檢驗局函、高雄市政府警察局刑警大隊搜索扣
    押筆錄暨扣押物品目錄表、現場照片、追蹤要領影本等證據
    在卷，足認被告楊福興、楊蓁、曾清桃、張淑貞、吳建鴻、
    莊燕青、蘇國貴、許仙雅、邱振維、黃星翰、蔡思榆、曾文
    輝、陳雅玲、蔡金村、詹蕙佳、劉人豪、游政叡、林慧珊、
    吳琲緯、陳欣慧、鄭宇峰、李榮洲、傅千綺、施坤養、鄭月
    媚、林宗億、杜姿儀、張原豪、莊德明、楊鎧銘、沈筠沂、
    王利隆、侯任哲、吳志祥、吳美惠、楊淑君、吳姿宇、曾譯
    緯等38人前開任意性之自白均與事實相符，得作為被告有罪
    之證據。從而，本件事證明確，被告等人之犯行均堪以認定
    ，應依法論科。
三、論罪科刑：
  (一)核被告楊福興、楊蓁、曾清桃、張淑貞、吳建鴻、莊燕青、
    蘇國貴、許仙雅、邱振維、黃星翰、蔡思榆、曾文輝、陳雅
    玲、蔡金村、詹蕙佳、劉人豪、游政叡、林慧珊、吳琲緯、
    陳欣慧、鄭宇峰、李榮洲、傅千綺、施坤養、鄭月媚、林宗
    億、杜姿儀、張原豪、莊德明、楊鎧銘、沈筠沂、王利隆、
    侯任哲、吳志祥、吳美惠、楊淑君、吳姿宇、曾譯緯等38人
    所為，均係犯刑法第339 條第1 項之詐欺取財罪。被告楊福
    興等38人先後多次詐欺取財犯行（除被告楊福興、楊蓁、曾
    清桃3 人對附表一之犯行均有參與外，其餘被告張淑貞等35
    人則於任職期間參與犯行，詳如附表二），係利用隨機之機
    會，並不重視被害人之個體性，而係基於同一決意而為之數
    個舉動，且時間相近，手段及所侵害法益相同，是予以綜合
    為單一評價，而論以接續犯之實質上一罪，會較將之個別評
    價而論以數罪為合理，以避免對行為人之犯罪行為過份評價
    、處罰，而有違刑罰之謙抑原則（又此之「接續犯」，依刑
    法連續犯規定遭刪除之修法說明，期實務上能於修法後發展
    「接續犯」概念之狀況下，自與連續犯規定經刪除前之「接
    續犯」概念不全然相同，而允就原本「接續犯」概念中，對
    於各行為間需有薄弱之獨立性、時間上需有強烈之密接性等
    要件，予以適當放寬），故被告楊福興等38人均應論以接續
    一罪。被告楊福興等38人就上揭詐欺取財罪間，有犯意聯絡
    及行為分擔，均應論以共同正犯。
  (二)爰審酌被告楊福興等38人均為身心無礙之人，不思以正當手
    法賺取財物，竟由被告楊福興、楊蓁、曾清桃等3 人雇用尚
    屬年輕，且多為大學在學學生之被告張淑貞等35人，以上開
    方式向被害人施以詐術，進而向被告等人購買毫無渠等所稱
    療效之食品，造成被害人財產上之損失，所為均有不該；為
    念及被告等人所販賣者係一般食品，尚無害於人體健康，且
    被告楊福興等人於本院審理中均坦承犯行，亦與到庭之被害
    人全數達成和解，被告楊福興、楊蓁、曾清桃3 人亦已有賠
    償被害人之損失，其餘被告尚且當庭全數起立向被害人鞠躬
    道歉，而在庭被害人亦均表示願意原諒被告等人，不予追究
    ，有和解書5 紙及本院99年10月19日準備程序筆錄1 份附卷
    可按，足認被告等人犯後態度尚稱良好，並有悔意；末考量
    被告楊福興、楊蓁、曾清桃為本件主要共犯，負責經營及指
    示詐騙手法，犯罪情節較重，其餘被告張淑貞等35人則均係
    受雇並聽命於被告楊福興、楊蓁、曾清桃，犯罪情節較輕，
    且全為社會經驗不多之年輕人，尚堪宥恕，從刑罰之目的及
    功能以觀，並無科以重刑之必要，及被告各人之智識程度、
    生活情況等一切情狀，分別量處如主文所示之刑，並就被告
    張淑貞、吳建鴻、莊燕青、蘇國貴、許仙雅、邱振維、黃星
    翰、蔡思榆、曾文輝、陳雅玲、蔡金村、詹蕙佳、劉人豪、
    游政叡、林慧珊、吳琲緯、陳欣慧、鄭宇峰、李榮洲、傅千
    綺、施坤養、鄭月媚、林宗億、杜姿儀、張原豪、莊德明、
    楊鎧銘、沈筠沂、王利隆、侯任哲、吳志祥、吳美惠、楊淑
    君、吳姿宇、曾譯緯等人部分諭知易科罰金之折算標準。又
    中華民國96年罪犯減刑條例業於96年7 月4 日公佈，並於同
    年16日施行，本件被告侯任哲於任職期間所犯上開之罪，犯
    罪時間在96年4 月24日以前，所涉罪名與宣告刑符合該條例
    第2 條第3 款規定，亦無該條例第3 條所列不予減刑之情形
    ，爰依同條例第7 條之規定，減其宣告刑2 分之1 ，併均諭
    知易科罰金之折算標準。至扣案如附表三所示之物，為被告
    楊福興等人所有，業據被告楊福興等人自承在卷，且係供被
    告楊福興等人犯本件詐欺取財罪所用之物，本於共犯責任共
    同原則，均應依刑法第38條第1 項第2 款規定，宣告沒收之
    。另扣案由被害人陳東泰提出之證物1 盒，因非被告等人所
    有，自無庸宣告沒收，附此敘明。
  (三)末查，被告楊福興、楊蓁、曾清桃、張淑貞、吳建鴻、莊燕
    青、蘇國貴、許仙雅、邱振維、黃星翰、蔡思榆、曾文輝、
    陳雅玲、蔡金村、詹蕙佳、劉人豪、游政叡、林慧珊、吳琲
    緯、陳欣慧、李榮洲、傅千綺、鄭月媚、林宗億、杜姿儀、
    張原豪、莊德明、楊鎧銘、沈筠沂、王利隆、侯任哲、吳志
    祥、吳美惠、楊淑君、吳姿宇、曾譯緯等36人前均未曾因故
    意犯罪受有期徒刑以上刑之宣告，有臺灣高等法院被告前案
    紀錄表36份可按，渠等因一時失慮致罹刑章，犯後坦承犯行
    ，而有悔意，並均已與被害人和解，是渠等上開犯行經此審
    判及刑之宣告，應當知所警惕，信無再犯之虞，本院認所宣
    告之刑以暫不執行為適當，爰併諭知被告楊福興、楊蓁、曾
    清桃均緩刑4 年，被告張淑貞、吳建鴻、莊燕青、蘇國貴、
    許仙雅、邱振維、黃星翰、蔡思榆、曾文輝、陳雅玲、蔡金
    村、詹蕙佳、劉人豪、游政叡、林慧珊、吳琲緯、陳欣慧、
    李榮洲、傅千綺、鄭月媚、林宗億、杜姿儀、張原豪、莊德
    明、楊鎧銘、沈筠沂、王利隆、侯任哲、吳志祥、吳美惠、
    楊淑君、吳姿宇、曾譯緯均緩刑3 年，以啟自新。另考量被
    告楊福興、楊蓁、曾清桃3 人之犯罪情節較重，所為確為法
    所不許，為促使其日後得以知曉尊重法治之觀念，本院認除
    前開緩刑宣告外，尚有賦予被告楊福興、楊蓁、曾清桃3 人
    一定負擔之必要，遂併諭知被告楊福興、楊蓁、曾清桃3 人
    均應向國庫支付新臺幣20萬元，以期符合本案緩刑之目的。
四、依刑事訴訟法第449 條第2 項、第3 項，刑法第28條、第
    339 條第1 項、第41條第1 項前段、第38條第1 項第2 款、
    第74條第1 項第1 款、第2 項第4 款，刑法施行法第1 條之
    1 ，中華民國九十六年罪犯減刑條例第2 條第1 項第3 款、
    第7 條，逕以簡易判決處刑如主文。
五、如不服本判決，應於判決送達之日起10日內，向本院提出上
    訴狀。
中    華    民    國    99    年    12    月    10    日
                  高雄簡易庭    法  官  林裕凱
以上正本證明與原本無異。
如不服本判決，應於判決送達之日起10日內向本院提出上訴書狀
。
中    華    民    國    99    年    12    月    10    日
                                書記官  黃振祐
附錄本案論罪科刑法條：
刑法第339條第1項
意圖為自己或第三人不法之所有，以詐術使人將本人或第三人之
物交付者，處5 年以下有期徒刑、拘役或科或併科1 千元以下罰
金。
附表一
┌──┬────┬──────┬─────────┬────┐
│編號│被 害 人│犯罪時間地點│   犯 罪 手 法    │所得財物│
│    │        │            │                  │(新臺幣)│
├──┼────┼──────┼─────────┼────┤
│ 1  │王楊美枝│93年10月21日│由1 男子佯稱租屋，│4640元  │
│    │        │前之某日在高│並以被害人頭髮及氣│        │
│    │        │雄市小港區青│色問題等病症與其親│        │
│    │        │山街56號門口│人相同，經服用青草│        │
│    │        │            │藥後現已痊癒，使被│        │
│    │        │            │害人信以為真而購買│        │
│    │        │            │。                │        │
├──┼────┼──────┼─────────┼────┤
│ 2  │李志文  │94年12月12日│由1男1女佯稱問路，│17110元 │
│    │        │前之某日在高│並以被害人禿頭問題│        │
│    │        │雄市三民區中│等病症與其親人相同│        │
│    │        │華路上      │，經服用青草藥後現│        │
│    │        │            │已痊癒，使被害人信│        │
│    │        │            │以為真而購買。    │        │
├──┼────┼──────┼─────────┼────┤
│ 3  │高王暖  │95年3 月23日│由1男1女佯稱問路，│1275元  │
│    │        │前之某日在高│並以被害人眼睛問題│        │
│    │        │雄縣岡山鎮某│等病症與其親人相同│        │
│    │        │路上        │，經服用青草藥後現│        │
│    │        │            │已痊癒，使被害人信│        │
│    │        │            │以為真而購買。    │        │
├──┼────┼──────┼─────────┼────┤
│ 4  │李振雄  │95年5 月間在│由1女1男在屏東市和│9000元  │
│    │        │屏東市○○路○○路一段88號內，佯│        │
│    │        │一段88 號內 │稱租屋，並以被害人│        │
│    │        │            │眼睛有反應內臟問題│        │
│    │        │            │等病症與其親人相同│        │
│    │        │            │，經服用青草藥後現│        │
│    │        │            │已痊癒，使被害人信│        │
│    │        │            │以為真而購買。    │        │
├──┼────┼──────┼─────────┼────┤
│ 5  │沈益昌  │95年7月8日前│由1男1女佯稱問路，│12170元 │
│    │        │之某日雲林縣│並以關心被害人身體│        │
│    │        │某處        │為由，並稱其阿伯吃│        │
│    │        │            │青草藥後黑眼圈好了│        │
│    │        │            │，使被害人信以為真│        │
│    │        │            │而購買，並由被告許│        │
│    │        │            │仙雅以郵局包裹方式│        │
│    │        │            │寄至被害人住處。  │        │
├──┼────┼──────┼─────────┼────┤
│ 6  │蕭惠文  │96年間      │由1 名女子以關心被│8000元  │
│    │        │            │害人身體為由，並介│        │
│    │        │            │紹其表姊「劉小姐」│        │
│    │        │            │，並由自稱「劉小姐│        │
│    │        │            │」之人以電話稱青草│        │
│    │        │            │藥要依個人身體調配│        │
│    │        │            │，使被害人信以為真│        │
│    │        │            │而購買，並由1 名男│        │
│    │        │            │子將藥送至被害人住│        │
│    │        │            │處。              │        │
├──┼────┼──────┼─────────┼────┤
│ 7  │汪唐玉梅│96年間在高雄│在高雄縣岡山鎮和平│5000元  │
│    │        │縣岡山鎮和平│公園附近，2 名男子│        │
│    │        │公園附近    │佯稱詢問租屋與被害│        │
│    │        │            │人搭訕，並以被害人│        │
│    │        │            │痠痛等病症與其阿姨│        │
│    │        │            │相同，經服用青草藥│        │
│    │        │            │後現已痊癒，並由該│        │
│    │        │            │集團成員以電話稱吃│        │
│    │        │            │青草藥就會好，使被│        │
│    │        │            │害人信以為真而購買│        │
│    │        │            │，並由1 名男子將藥│        │
│    │        │            │送至被害人。      │        │
├──┼────┼──────┼─────────┼────┤
│ 8  │陳鄧麗香│96年1 月間在│由1 名女子在高雄縣│2400元  │
│    │        │高雄縣大寮鄉│大寮鄉○○路附近佯│        │
│    │        │萬丹路附近  │稱問路，並以被害人│        │
│    │        │            │臉色差與其阿姨相同│        │
│    │        │            │，後因吃了「茶包」│        │
│    │        │            │好的，被害人因而受│        │
│    │        │            │騙購買，並由1 名男│        │
│    │        │            │子將「茶包」送至被│        │
│    │        │            │害人住處。        │        │
├──┼────┼──────┼─────────┼────┤
│ 9  │王世興  │96年3 月在高│在高雄市左營區中山│6000元  │
│    │        │雄市左營區中│堂附近，1 名女子佯│        │
│    │        │山堂附近    │稱關心被害人身體，│        │
│    │        │            │並以被害人臉色不好│        │
│    │        │            │等病症與其姪子相同│        │
│    │        │            │，經服用青草藥後現│        │
│    │        │            │已痊癒，並由自稱「│        │
│    │        │            │中藥行老闆」之人以│        │
│    │        │            │電話稱青草藥要從花│        │
│    │        │            │蓮拿過來，使被害人│        │
│    │        │            │信以為真而購買。  │        │
├──┼────┼──────┼─────────┼────┤
│10  │鄭五舍  │96年5 月間在│由2 名女子在高雄市│6900元(1│
│    │        │高雄市三民區│三民區○○街上，以│包2300元│
│    │        │孝順街上    │關心被害人身體為由│，共買3 │
│    │        │            │，並介紹其阿伯及友│包)     │
│    │        │            │人，並由自稱「吳姿│        │
│    │        │            │宇」之人以電話稱她│        │
│    │        │            │賣的藥品是鑫品紅麴│        │
│    │        │            │，使被害人信以為真│        │
│    │        │            │而購買。          │        │
├──┼────┼──────┼─────────┼────┤
│11  │張錫忠  │96年9 月間在│由1 名女子以關心被│36000元 │
│    │        │高雄市三民區│害人身體為由，並以│        │
│    │        │大順路家樂福│被害人肚子太大等病│        │
│    │        │            │症與其親人相同，經│        │
│    │        │            │服用青草藥後現已痊│        │
│    │        │            │癒，使被害人信以為│        │
│    │        │            │真而購買。        │        │
├──┼────┼──────┼─────────┼────┤
│12  │陳東泰  │96年9 月間在│由2 名男子佯稱問路│54000元 │
│    │        │高雄長庚醫院│，以關心被害人身體│        │
│    │        │後門        │為由，並以被害人眼│        │
│    │        │            │睛問題等病症與其親│        │
│    │        │            │人相同，經服用青草│        │
│    │        │            │藥後現已痊癒，使被│        │
│    │        │            │害人信以為真而購買│        │
│    │        │            │。                │        │
├──┼────┼──────┼─────────┼────┤
│13  │陳國屏  │96年11月間  │由1 名男子以關心被│5000元  │
│    │        │            │害人身體為由，並介│        │
│    │        │            │紹其朋友經營草藥店│        │
│    │        │            │，稱青草藥服用後可│        │
│    │        │            │改善，使被害人信以│        │
│    │        │            │為真而購買。      │        │
├──┼────┼──────┼─────────┼────┤
│14  │蔡秀冉  │96年底      │由1 名男子以關心被│30000元 │
│    │        │            │害人身體為由，並介│        │
│    │        │            │紹其阿姨，並由自稱│        │
│    │        │            │「鄭董」之人以電話│        │
│    │        │            │稱青草藥要依個人身│        │
│    │        │            │體調配，使被害人信│        │
│    │        │            │以為真而購買，並由│        │
│    │        │            │1 名男子將藥送至被│        │
│    │        │            │害人上班處。      │        │
├──┼────┼──────┼─────────┼────┤
│15  │潘劉秀金│96年底      │由2 名男子佯稱問路│24970元 │
│    │        │            │，並以關心被害人身│        │
│    │        │            │體為由，並介紹其阿│        │
│    │        │            │姨，並由自稱阿姨之│        │
│    │        │            │人在電話中佯稱青草│        │
│    │        │            │藥吃了會好，使被害│        │
│    │        │            │人信以為真而購買，│        │
│    │        │            │並由自稱阿姨之人以│        │
│    │        │            │郵局包裹方式寄至被│        │
│    │        │            │害人處。          │        │
├──┼────┼──────┼─────────┼────┤
│16  │梁仁民  │96年底在高雄│2 名男子在高雄市前│10000元 │
│    │        │市前鎮區加工│鎮區加工出口區佯稱│        │
│    │        │出口區      ○○路，並以被害人眼│        │
│    │        │            │睛黑、肝不好等病症│        │
│    │        │            │與其叔叔相同，經服│        │
│    │        │            │用青草藥後現已痊癒│        │
│    │        │            │，並由自稱「郭董」│        │
│    │        │            │之人以電話稱青草藥│        │
│    │        │            │要依個人身體調配，│        │
│    │        │            │使被害人信以為真而│        │
│    │        │            │購買，並由2 名女子│        │
│    │        │            │將藥送至被害人公司│        │
│    │        │            │。                │        │
├──┼────┼──────┼─────────┼────┤
│17  │吳順益  │97年初在高雄│2 名女子在高雄縣林│2400元  │
│    │        │縣林園鄉沿海│園鄉○○路與鳳林路│        │
│    │        │路與鳳林路口│口佯稱問路，並以被│        │
│    │        │            │害人眼睛黑、肝不好│        │
│    │        │            │等病症與其叔叔相同│        │
│    │        │            │，經服用青草藥後現│        │
│    │        │            │已痊癒，並由自稱「│        │
│    │        │            │郭董」之人以電話稱│        │
│    │        │            │青草藥要依個人身體│        │
│    │        │            │調配，使被害人信以│        │
│    │        │            │為真而購買，並由2 │        │
│    │        │            │名女子將藥送至被害│        │
│    │        │            │人公司。          │        │
├──┼────┼──────┼─────────┼────┤
│18  │許宗義  │97年2月間在 │由1男1女在高雄縣大│15000元 │
│    │        │高雄縣大樹鄉│樹鄉佛光山附近，以│        │
│    │        │佛光山附近  │被害人眼睛黃等病症│        │
│    │        │            │與其親屬相同，經服│        │
│    │        │            │用「謝董」的青草藥│        │
│    │        │            │後現已痊癒，使被害│        │
│    │        │            │人信以為真而購買。│        │
├──┼────┼──────┼─────────┼────┤
│19  │黃泰智  │97年2月24 日│2 名女子在高雄縣鳳│5000元  │
│    │        │15時許在高雄│山市○○路上，佯稱│        │
│    │        │縣鳳山市五甲│詢問租屋與被害人搭│        │
│    │        │路上        │訕，並以被害人眼睛│        │
│    │        │            │黑、黃等病症與其表│        │
│    │        │            │哥相同，經服用青草│        │
│    │        │            │藥後現已痊癒，並由│        │
│    │        │            │自稱「劉董」之人在│        │
│    │        │            │電話中佯稱吃青草藥│        │
│    │        │            │就會好，使被害人信│        │
│    │        │            │以為真而購買，並由│        │
│    │        │            │1 名男子將藥送交被│        │
│    │        │            │害人。            │        │
├──┼────┼──────┼─────────┼────┤
│20  │林金來  │97年3月27 日│由1男1女佯稱問路，│2382元  │
│    │        │前之某日在高│並以被害人眼睛問題│        │
│    │        │雄縣麻豆鎮某│等病症與其親人相同│        │
│    │        │路上        │，經服用青草藥後現│        │
│    │        │            │已痊癒，使被害人信│        │
│    │        │            │以為真而購買。    │        │
├──┼────┼──────┼─────────┼────┤
│21  │蔡協正  │97年4月間在 │由2女1男在高雄縣鳥│5000元  │
│    │        │高雄縣鳥松鄉│松鄉仁美國小旁，佯│        │
│    │        │仁美國小旁  │稱問路，並以被害人│        │
│    │        │            │眼睛黃等病症與其親│        │
│    │        │            │屬相同，經服用青草│        │
│    │        │            │藥後現已痊癒，使被│        │
│    │        │            │害人信以為真而購買│        │
│    │        │            │。                │        │
├──┼────┼──────┼─────────┼────┤
│22  │黃議瑤  │97年4月16 日│3 名男子在高雄市壽│5000元  │
│    │        │在高雄市壽山│山公園停車場，以搭│        │
│    │        │公園停車場  │訕方式，稱被害人眼│        │
│    │        │            │睛黃、肝不好等病症│        │
│    │        │            │與其親屬相同，經服│        │
│    │        │            │用青草藥後現已痊癒│        │
│    │        │            │，並由自稱「劉董」│        │
│    │        │            │之人在電話中佯稱若│        │
│    │        │            │不醫治會引起中風、│        │
│    │        │            │洗腎等，使被害人信│        │
│    │        │            │以為真而購買。    │        │
├──┼────┼──────┼─────────┼────┤
│23  │何文聲  │97年4 月17日│2 名男子在高雄市四│2400元  │
│    │        │15時許在高雄│維路附近，佯稱問路│        │
│    │        │市○○路附近│，並以被害人眼睛黃│        │
│    │        │            │、肝不好等病症與其│        │
│    │        │            │叔叔相同，經服用青│        │
│    │        │            │草藥後現已痊癒，並│        │
│    │        │            │由自稱「林董」之人│        │
│    │        │            │在電話中佯稱渠係循│        │
│    │        │            │環不好，要持續服用│        │
│    │        │            │才會好，使被害人信│        │
│    │        │            │以為真而購買。    │        │
├──┼────┼──────┼─────────┼────┤
│24  │游耀基  │97年4 月下旬│由1男1女佯稱問路，│4000元  │
│    │        │某日在高雄市│並以被害人眼睛問題│        │
│    │        │左楠路半屏山│等病症與其親人相同│        │
│    │        │附近        │，經服用青草藥後現│        │
│    │        │            │已痊癒，使被害人信│        │
│    │        │            │以為真而購買。    │        │
├──┼────┼──────┼─────────┼────┤
│25  │王文榮  │97年5月5日前│由1男1女佯稱問路，│6130元  │
│    │        │之某日在高雄│並以關心被害人身體│        │
│    │        │市前鎮區獅甲│為由，並稱其叔叔吃│        │
│    │        │捷運站前    │青草藥後黑眼圈好了│        │
│    │        │            │，使被害人信以為真│        │
│    │        │            │而購買，並由被告許│        │
│    │        │            │仙雅以郵局包裹方式│        │
│    │        │            │寄至被害人住處。  │        │
├──┼────┼──────┼─────────┼────┤
│26  │劉英璉  │97年5月6日10│由2 人共騎乘機車佯│54000元 │
│    │        │時許，在高雄│稱問路，並以被害人│        │
│    │        │縣岡山鎮中山│眼睛浮腫等病症與其│        │
│    │        │北路附近    │親屬相同，經服用青│        │
│    │        │            │草藥後現已痊癒，使│        │
│    │        │            │被害人信以為真而購│        │
│    │        │            │買。              │        │
├──┼────┼──────┼─────────┼────┤
│27  │曾月英  │93年3、4月間│由1 女子及同行之人│9690元  │
│    │        │，在國道3號 │共3 人佯稱問路，並│        │
│    │        │高速公路古坑│以被害人頭髮染髮問│        │
│    │        │休息站      │題等與其親人相同，│        │
│    │        │            │經使用洗髮精後現已│        │
│    │        │            │不用常染髮，使被害│        │
│    │        │            │人信以為真而購買。│        │
├──┼────┼──────┼─────────┼────┤
│28  │黃耀南  │97年1 月間在│由2 名女子佯稱問路│15000元 │
│    │        │高雄市三民區│，並以被害人手背皮│        │
│    │        │華中路與九如│膚問題等病症與其親│        │
│    │        │路口        │人相同，經服用青草│        │
│    │        │            │藥後現已痊癒，使被│        │
│    │        │            │害人信以為真而購買│        │
│    │        │            │。                │        │
├──┼────┼──────┼─────────┼────┤
│29  │袁耕村  │94年4 月間在│由1男1女佯稱問路，│4250元  │
│    │        │嘉義市日統客│並以被害人頭髮問題│        │
│    │        │運站前      │等病症與其親人相同│        │
│    │        │            │，經使用洗髮精等物│        │
│    │        │            │後現已痊癒，使被害│        │
│    │        │            │人信以為真而購買。│        │
├──┼────┼──────┼─────────┼────┤
│30  │謝國璋  │95年7 月間在│由2 名男子佯稱問路│4830元  │
│    │        │高雄縣美濃鎮│，並以被害人眼睛問│        │
│    │        │民生路上    │題等病症與其親人相│        │
│    │        │            │同，經使用「眼藥水│        │
│    │        │            │」後現已痊癒，使被│        │
│    │        │            │害人信以為真而購買│        │
│    │        │            │。                │        │
├──┼────┼──────┼─────────┼────┤
│31  │王麗梅  │97年4 月間在│由2 名女子佯稱問路│5000元  │
│    │        │屏東縣東港鎮│，並以被害人身體易│        │
│    │        │安漁路路上  │疲勞問題等病症與其│        │
│    │        │            │親人相同，經服用「│        │
│    │        │            │藥粉」後現已痊癒，│        │
│    │        │            │使被害人信以為真而│        │
│    │        │            │購買。            │        │
├──┼────┼──────┼─────────┼────┤
│32  │賴寶書  │93年3 月在嘉│由1男1女佯稱問路，│12288元 │
│    │        │義縣民雄鄉保│並以被害人頭髮問題│        │
│    │        │生街保生大帝│等病症與其親人相同│        │
│    │        │            │，經使用洗髮精及牙│        │
│    │        │            │膏後現已痊癒，使被│        │
│    │        │            │害人信以為真而購買│        │
│    │        │            │。                │        │
├──┼────┼──────┼─────────┼────┤
│33  │蘇錦賓  │94年6月27 日│由1男1女佯稱問路，│7500元  │
│    │        │在屏東縣高樹│並以被害人肥胖問題│        │
│    │        │鄉○○路39號│等病症與其親人相同│        │
│    │        │前          │，經服用「減肥藥」│        │
│    │        │            │後現已痊癒，使被害│        │
│    │        │            │人信以為真而購買。│        │
├──┼────┼──────┼─────────┼────┤
│34  │程永誠  │96年12月間在│由2 名女子佯稱問路│3600元  │
│    │        │臺南市市區  │，並以被害人眼睛問│        │
│    │        │            │題等病症與其親人相│        │
│    │        │            │同，經服用「藥粉」│        │
│    │        │            │後現已痊癒，使被害│        │
│    │        │            │人信以為真而購買。│        │
├──┼────┼──────┼─────────┼────┤
│35  │何榮深  │96年4、5月間│由2 名男子佯稱問路│1275元  │
│    │        │在高雄縣旗山│，並以被害人手背有│        │
│    │        │鎮某路上    │斑問題等病症與其親│        │
│    │        │            │人相同，經服用「青│        │
│    │        │            │草藥」後現已痊癒，│        │
│    │        │            │使被害人信以為真而│        │
│    │        │            │購買。            │        │
├──┼────┼──────┼─────────┼────┤
│36  │吳思忠  │96年10月中旬│由2 名男子以搭訕方│15000元 │
│    │        │在高雄夢時代│式，並以被害人眼睛│        │
│    │        │廣場內      │問題等病症與其親人│        │
│    │        │            │相同，經服用青草藥│        │
│    │        │            │後現已痊癒，使被害│        │
│    │        │            │人信以為真而購買。│        │
├──┼────┼──────┼─────────┼────┤
│37  │蘇金波  │97年3 月間在│由2 名男子以搭訕方│9000元( │
│    │        │高雄市苓雅區│式，並以被害人眼睛│共買3次 │
│    │        │中山路附近  │黃是肝問題等病症與│，每次  │
│    │        │            │其親人相同，經服用│3000元) │
│    │        │            │「青草藥」後現已痊│        │
│    │        │            │癒，使被害人信以為│        │
│    │        │            │真而購買。        │        │
└──┴────┴──────┴─────────┴────┘
附表二
┌──┬───┬─────────────────┐
│編號│被  告│任職期間（任職期間均有被害人）    │
├──┼───┼─────────────────┤
│ 1  │張淑貞│95年10月至97年5月                 │
├──┼───┼─────────────────┤
│ 2  │吳建鴻│95年7月至97年5月                  │
├──┼───┼─────────────────┤
│ 3  │莊燕青│97年1月至97年5月                  │
├──┼───┼─────────────────┤
│ 4  │蘇國貴│96年3月至97年5月                  │
├──┼───┼─────────────────┤
│ 5  │許仙雅│95年5月至97年5月                  │
├──┼───┼─────────────────┤
│ 6  │邱振維│96年5月至97年5月                  │
├──┼───┼─────────────────┤
│ 7  │黃星翰│96年12月至97年5月                 │
├──┼───┼─────────────────┤
│ 8  │蔡思榆│97年4月至97年5月                  │
├──┼───┼─────────────────┤
│ 9  │曾文輝│97年3月至97年5月                  │
├──┼───┼─────────────────┤
│ 10 │陳雅玲│97年3月至97年5月                  │
├──┼───┼─────────────────┤
│ 11 │蔡金村│96年2月至97年1月                  │
├──┼───┼─────────────────┤
│ 12 │詹蕙佳│96年12月至97年1月                 │
├──┼───┼─────────────────┤
│ 13 │劉人豪│95年6月至97年5月                  │
├──┼───┼─────────────────┤
│ 14 │游政叡│96年12月至97年5月                 │
├──┼───┼─────────────────┤
│ 15 │林慧珊│96年5月至97年5月                  │
├──┼───┼─────────────────┤
│ 16 │吳琲緯│97年4月至97年5月                  │
├──┼───┼─────────────────┤
│ 17 │陳欣慧│97年4月至97年5月                  │
├──┼───┼─────────────────┤
│ 18 │鄭宇峰│97年2月至97年3月                  │
├──┼───┼─────────────────┤
│ 19 │李榮洲│97年2月至97年5月                  │
├──┼───┼─────────────────┤
│ 20 │傅千綺│97年2月至97年5月                  │
├──┼───┼─────────────────┤
│ 21 │施坤養│97年3月至97年5月                  │
├──┼───┼─────────────────┤
│ 22 │鄭月媚│97年2月至97年5月                  │
├──┼───┼─────────────────┤
│ 23 │林宗億│96年1月至97年5月                  │
├──┼───┼─────────────────┤
│ 24 │杜姿儀│97年3月至97年5月                  │
├──┼───┼─────────────────┤
│ 25 │張原豪│97年4月至97年5月                  │
├──┼───┼─────────────────┤
│ 26 │莊德明│96年5月至97年5月                  │
├──┼───┼─────────────────┤
│ 27 │楊鎧銘│96年11月至97年5月                 │
├──┼───┼─────────────────┤
│ 28 │沈筠沂│97年1月至97年5月                  │
├──┼───┼─────────────────┤
│ 29 │王利隆│97年4月至97年5月                  │
├──┼───┼─────────────────┤
│ 30 │侯任哲│94年11月至96年3月                 │
├──┼───┼─────────────────┤
│ 31 │吳志祥│95年8月至96年6月                  │
├──┼───┼─────────────────┤
│ 32 │吳美惠│97年2月至97年5月                  │
├──┼───┼─────────────────┤
│ 33 │楊淑君│96年12月至97年5月                 │
├──┼───┼─────────────────┤
│ 34 │吳姿宇│96年12月至97年1月                 │
├──┼───┼─────────────────┤
│ 35 │曾譯緯│97年4月至97年5月                  │
└──┴───┴─────────────────┘
附表三：應沒收之物
┌──┬──────────────────┬───┐
│編號│物品名稱                            │數量  │
├──┼──────────────────┼───┤
│ 1  │懋盛生物有限公司代銷產品委託空白單  │2本   │
├──┼──────────────────┼───┤
│ 2  │懋盛生物有限公司代銷產品已使用委託單│6個   │
├──┼──────────────────┼───┤
│ 3  │懋盛生物有限公司代銷商申請書        │12個  │
├──┼──────────────────┼───┤
│ 4  │教戰手冊                            │5個   │
├──┼──────────────────┼───┤
│ 5  │客戶症狀單                          │1個   │
├──┼──────────────────┼───┤
│ 6  │四月份業績比賽表                    │2張   │
├──┼──────────────────┼───┤
│ 7  │詹蕙佳相關資料                      │4個   │
├──┼──────────────────┼───┤
│ 8  │林映如相關資料                      │2個   │
├──┼──────────────────┼───┤
│ 9  │吳姿宇相關資料                      │1個   │
├──┼──────────────────┼───┤
│ 10 │黃蕙月相關資料                      │1個   │
├──┼──────────────────┼───┤
│ 11 │傅千綺相關資料                      │1個   │
├──┼──────────────────┼───┤
│ 12 │唐玉梅相關資料                      │1個   │
├──┼──────────────────┼───┤
│ 13 │蘇國貴食品膠囊                      │1個   │
├──┼──────────────────┼───┤
│ 14 │三樓查扣相關資料                    │15個  │
├──┼──────────────────┼───┤
│ 15 │莊蔚青相關資料                      │1個   │
├──┼──────────────────┼───┤
│ 16 │三樓查扣相關資料                    │1個   │
├──┼──────────────────┼───┤
│ 17 │電子產品（手機000000000000000）     │1支   │
├──┼──────────────────┼───┤
│ 18 │香泉                                │1盒   │
├──┼──────────────────┼───┤
│ 19 │鑫品葡萄籽膠原蛋白                  │1盒   │
├──┼──────────────────┼───┤
│ 20 │鑫品樟芝                            │1盒   │
├──┼──────────────────┼───┤
│ 21 │鑫品花粉                            │1盒   │
├──┼──────────────────┼───┤
│ 22 │鑫品蜂王                            │1盒   │
├──┼──────────────────┼───┤
│ 23 │鑫品蜂膠                            │1盒   │
├──┼──────────────────┼───┤
│ 24 │鑫品香茅                            │1盒   │
├──┼──────────────────┼───┤
│ 25 │鑫品蟲草                            │1盒   │
├──┼──────────────────┼───┤
│ 26 │鑫品納豆                            │1盒   │
├──┼──────────────────┼───┤
│ 27 │鑫品紅麴                            │1盒   │
├──┼──────────────────┼───┤
│ 28 │陳怡禎記事本                        │19本  │
├──┼──────────────────┼───┤
│ 29 │吳琲緯記事本                        │3本   │
├──┼──────────────────┼───┤
│ 30 │詹蕙佳記事本                        │10張  │
├──┼──────────────────┼───┤
│ 31 │記事單                              │1個   │
├──┼──────────────────┼───┤
│ 32 │食品                                │8包   │
├──┼──────────────────┼───┤
│ 33 │李榮洲記事本                        │11本  │
├──┼──────────────────┼───┤
│ 34 │李榮洲記事單                        │1個   │
├──┼──────────────────┼───┤
│ 35 │夾鏈袋                              │1箱   │
├──┼──────────────────┼───┤
│ 36 │牛皮袋                              │1個   │
├──┼──────────────────┼───┤
│ 37 │鑫品檸檬草                          │70個  │
├──┼──────────────────┼───┤
│ 38 │鑫品刺五加2                         │42個  │
├──┼──────────────────┼───┤
│ 39 │鑫品紅麴                            │24個  │
├──┼──────────────────┼───┤
│ 40 │鑫品葡萄籽                          │7個   │
├──┼──────────────────┼───┤
│ 41 │鑫品納豆                            │18個  │
├──┼──────────────────┼───┤
│ 42 │鑫品靈芝                            │16個  │
├──┼──────────────────┼───┤
│ 43 │鑫品花粉                            │27個  │
├──┼──────────────────┼───┤
│ 44 │鑫品心蓮                            │36個  │
├──┼──────────────────┼───┤
│ 45 │鑫品蜂王                            │9個   │
├──┼──────────────────┼───┤
│ 46 │鑫品蟲草                            │14個  │
├──┼──────────────────┼───┤
│ 47 │鑫品心蓮（舊袋）                    │2個   │
├──┼──────────────────┼───┤
│ 48 │鑫品樟芝                            │1個   │
├──┼──────────────────┼───┤
│ 49 │益一加                              │1個   │
├──┼──────────────────┼───┤
│ 50 │益青春                              │1個   │
├──┼──────────────────┼───┤
│ 51 │鑫品刺五加                          │16個  │
├──┼──────────────────┼───┤
│ 52 │鑫品香茅                            │6個   │
├──┼──────────────────┼───┤
│ 53 │鑫品蜂膠                            │30個  │
├──┼──────────────────┼───┤
│ 54 │香泉                                │74個  │
├──┼──────────────────┼───┤
│ 55 │代銷產品委託單                      │1個   │
├──┼──────────────────┼───┤
│ 56 │症狀說明單                          │6張   │
├──┼──────────────────┼───┤
│ 57 │筆記本                              │14本  │
├──┼──────────────────┼───┤
│ 58 │產品代銷委託單                      │2本   │
└──┴──────────────────┴───┘

司法院資訊處製作；財團法人民間司法改革基金會備份。
